臺灣雲林地方法院刑事判決　　　　　　　 94年度訴字第373號
公　訴　人　臺灣雲林地方法院檢察署檢察官
被　　　告　甲○○　男　27歲.
　　　　　　　　　　國民
上列被告因贓物案件，經檢察官提起公訴（94年度偵字第1944號
），並經檢察官擴張事實（即移送併案之94年度偵字第2271號、
第2648號），被告自白犯罪，本院合議庭裁定由受命法官獨任依
簡式審判程序審理，本院判決如下：
    主      文
甲○○以故買贓物為常業，處有期徒刑貳年陸月。扣案如附表所
示之物均沒收。
    事實及理由
壹、構成犯罪事實：甲○○在雲林縣臺西鄉○○村○○路226 號
    以經營資源回收生意為業，自民國94年2 月底之某日起，竟
    基於以故買贓物為常業之犯意，明知吳明鴻、蕭富根（均由
    本院另案審理）及綽號「昆明」、「阿男」、「阿龍」等姓
    名年籍不詳之成年男子所持有之電纜線，係其等在雲林縣臺
    西鄉、水林鄉境內沿海或偏僻農田、漁塭等處，竊盜臺灣電
    力公司所有電纜線所得之贓物，竟仍以每公斤新臺幣（下同
    ）40元至70元不等之對價，在上址予以收購後，再將電纜線
    除去塑膠外皮取得銅線後銷贓牟利，並恃以為生。嗣於：一
    、94年4 月27日16時30分許，為警在上址查獲甲○○、吳明
    鴻、丁文田、李正式（丁文田及李正式均由檢察官另案偵結
    ），並扣得臺灣電力公司失竊之電纜線共2170公斤（價值約
    30 萬 元）及剝皮機、油壓剪、估價單、監視器等物，始查
    知上情。二、94年5 月20日10時30分許，為警在雲林縣元長
    鄉○○村○○路35之5 號蕭富根住處，起出臺灣電力公司失
    竊之電纜線（重約72公斤）、破壞剪、老虎鉗、美工刀等工
    具而循線查獲上情。
貳、認定犯罪事實所根據的證據名稱及理由：
  一、被告於本院審理時坦白承認上開常業故買贓物之犯行。
  二、共犯吳明鴻、丁文田、蕭富根之供述，及證人臺灣電力公
      司員工陳章之陳述。
  三、贓物認領保管單共2 紙（見警卷1第37頁及警卷2第19頁
      ）、地磅磅單2 紙、現場照片28幀、估價單71張（以上見
      警卷1 第38頁至第69頁）等附卷可參。
  四、扣案如附表所示之工具可證。
  五、綜上，足認被告之自白與事實相符。本件事證明確，被告
      犯行堪以認定。
、論罪科刑的理由：
  一、查被告既以經營資源回收為業，其故買吳明鴻等人竊盜所
      得之電纜線處理後另行出售，而恃此為生，是被告上開故
      買電纜線之行為應屬其職業之活動，堪以認定，核被告甲
      ○○所為係犯刑法刑法第350 條之常業故買贓物罪。
  二、爰審酌雲林縣臺西鄉境內沿海、農田等偏僻處，盜剪臺灣
      電力公司電纜線之犯罪猖獗，而使農田或漁塭之馬達、機
      械無法運轉，造成農民及養殖業者損失慘重，嚴重影響境
      內人民之日常生活。被告甲○○罔顧他人生活不便及財產
      之損失，肆無忌憚收購盜剪而來之電纜線圖利，提供竊盜
      者固定銷贓管道，助長竊盜犯罪，並致司法單位難以訴追
      而使竊嫌逍遙法外，其犯行影響社會民生治安至鉅，惡性
      非輕，顯有給予較長刑罰之必要，兼衡被告於本院審理時
      終能坦白承認犯行，堪認已有部分悔意，爰量處如主文所
      示之刑，以資警惕。
  三、扣案如附表所示之物，為被告所有，供其犯罪所用之物，
      業據共犯丁文田於警詢時陳述明確（見警卷1 第18頁），
      核與被告所述大致（見本院卷第46頁反面），依法宣告沒
      收之。
  四、公訴人於起訴書中雖認被告甲○○恃故買贓物為業，犯後
      毫無悔意，故請求判處有期徒刑3 年，並依竊盜犯贓物犯
      保安處分條例第3 條第1 項第1 款、第2 款規定，諭知刑
      之執行完畢後，令入勞動處所強制工作3 年，以茲矯治云
      云。惟被告甲○○前未曾有犯竊盜罪或贓物罪等財產犯罪
      被判刑之紀錄，有其前科表在卷可按。復按保安處分係針
      對受處分人將來之危險性所為之處置，以達教化、治療之
      目的，為刑罰之補充制度。我國現行刑法採刑罰與保安處
      分雙軌制，係在維持行為責任之刑罰原則下，為協助行為
      人再社會化之功能，以及改善行為人潛在之危險性格，期
      能達成根治犯罪原因、預防犯罪之特別目的。是保安處分
      中之強制工作，旨在對嚴重職業性犯罪及欠缺正確工作觀
      念或無正常工作因而犯罪者，強制其從事勞動，學習一技
      之長及正確之謀生觀念，使其日後重返社會，能適應社會
      生活。而查，被告甲○○先前並無贓物犯罪前科，雖於本
      案中犯有常業故買贓物犯行，但被告犯案期間僅約3 月，
      且被告係因一時貪念冀求快速累積財富，才鋌而走險，犯
      下本案，亦據被告於本院審理時陳述甚明（見本院卷第48
      頁），是尚難僅以被告有常業犯之情形，即認被告有犯罪
      之習慣、或因遊蕩或懶惰成習而犯罪之徒，是本院認為宣
      告如主文所示之刑，已足對被告之犯行為適當之處罰，並
      足以令其心生警惕，故尚無令其入勞動場所強制工作宣告
      之必要，併此敘明。
肆、適用法律依據：
  一、刑事訴訟法第299 條第1 項前段、第310條之2。
  二、刑法第350條、第38條第1項第2款。
  三、罰金罰鍰提高標準條例第1 條前段。
本案經檢察官乙○○到庭執行職務
中　　華　　民　　國　　94　　年　　7 　　月　　29　　日
                  刑事第二庭  法  官  李  明  鴻
以上正本證明與原本無異。
如不服本判決，應於判決送達後10日內，向本院提出上訴狀。（
須附繕本）
                              書記官  孫  秀  桃
中　　華　　民　　國　　94　　年　　7 　　月　　29　　日
附錄本案論罪科刑法條全文
中華民國刑法第350條
 (常業贓物罪)
以犯前條之罪為常業者，處六月以上五年以下有期徒刑，得併科
三千元以下罰金。
附表
┌──┬────┬──────┐
│編號│物品名稱│ 數量       │
├──┼────┼──────┤
│ 1  │電纜線壓│ 2條        │
│    │接套管  │            │
├──┼────┼──────┤
│ 2  │電纜線C │ 1條        │
│    │型壓接  │            │
├──┼────┼──────┤
│ 3  │剝皮機  │ 1台        │
│    │        │            │
├──┼────┼──────┤
│ 4  │自製剪線│ 1支        │
│    │工具    │            │
├──┼────┼──────┤
│ 5  │照明設備│ 1組        │
├──┼────┼──────┤
│ 6  │監視器  │ 1組        │
├──┼────┼──────┤
│ 7  │油壓剪  │ 2支        │
├──┼────┼──────┤
│ 8  │電纜線  │ 2條        │
│    │        │            │
├──┼────┼──────┤
│ 9  │帳冊    │ 5本        │
└──┴────┴──────┘
